---
title: "Big Data con R: sparklyr y sparkR"
output: html_document
---

```{r setup, include=FALSE}
knitr::opts_chunk$set(echo = TRUE)
```

```{r, warning=FALSE, message=FALSE}
library(sparklyr)
library(dplyr)
library(ggplot2)
```

```{r, warning=FALSE, message=FALSE}
# veredas <- readRDS("../datos/veredas.rds")
veredas <- read.csv("../datos/veredas.csv", colClasses = c(rep("character", 7), "numeric"))
```

```{r, message=FALSE, warning=FALSE}
sc <- spark_connect(master = "local")
df_spark <- copy_to(sc, veredas)
```

# Lectura de datos

0.  Revisar los nombres:

```{r}
sparklyr::sdf_schema(df_spark)
```

```{r}
sdf_dim(df_spark)
sdf_nrow(df_spark)
sdf_ncol(df_spark)

```

1.  Revisar unicidad de la tabla por medio de código de identificador de las veredas (CODIGO_VER):

```{r, warning=FALSE, message=FALSE}
df_spark %>% group_by(CODIGO_VER) %>% summarise(n = n()) %>% ungroup() %>% 
  pull(n) %>% table(useNA = "always")
```

2.  ¿Cuantas veredas hay en el país en el área rural?

```{r, warning=FALSE, message=FALSE}
# Si el código de la veredad no fuera única
df_spark %>% summarise(cuenta = n_distinct(CODIGO_VER))
```

```{r, warning=FALSE, message=FALSE}
# Dado que el código de la veredad es único:
df_spark %>%  tally()

## Lo mismo:
# df_spark %>% summarise(n = n())

```

# Consultas en sparklyr

3.  ¿Cuantas veredas hay en Bogotá?

```{r, warning=FALSE, message=FALSE}
cons_mpios <- df_spark %>% group_by(DPTOMPIO, NOMB_MPIO) %>% summarise(cuenta = n_distinct(CODIGO_VER)) %>% collect()
```

```{r, warning=FALSE, message=FALSE}
class(cons_mpios)
```

```{r, warning=FALSE, message=FALSE}
df_spark %>% filter(DPTOMPIO == "11001") %>% 
             summarise(cuenta = n())
```

4.  ¿Cuáles son esas veredas? Ordenada de la más grande a la más pequeña:

```{r, warning=FALSE, message=FALSE}
df_spark %>% filter(DPTOMPIO == "11001") %>% 
             arrange(desc(AREA_HA)) %>% select(NOMBRE_VER, AREA_HA) %>% head()
```

-   Veredas más grandes en Barranquilla:

```{r, warning=FALSE, message=FALSE}
df_spark %>% filter(DPTOMPIO == "08001") %>% 
             arrange(desc(AREA_HA)) %>% select(NOMBRE_VER, AREA_HA) %>% # collect() %>% 
             ggplot(aes(x = NOMBRE_VER, y = AREA_HA)) + geom_bar(stat = "identity")  + theme_bw()
```

```{r, warning=FALSE, message=FALSE}
# Revisar como fue realizar la consulta en SQL
df_spark %>% select(NOMBRE_VER, AREA_HA) %>%  filter(DPTOMPIO == "11001") %>% 
             arrange(desc(AREA_HA))  %>% show_query()
```

5.  Algo más elaborado:

¿Cuáe es la proporción que ocupan las veredas en cada municipio?, revisemos en particular dos municipios San Antonio del Tequendama y Barranquilla:

```{r, warning=FALSE, message=FALSE}
cons_area <- df_spark %>% group_by(DPTOMPIO, NOM_DEP, NOMB_MPIO ) %>% 
  mutate(areat_total = sum(AREA_HA),
         prop_area = round(100 * AREA_HA / sum(AREA_HA), 1)) %>% 
         filter(DPTOMPIO %in% c("25645", "08001")) %>%  
  select(DPTOMPIO, NOM_DEP, NOMB_MPIO,NOMBRE_VER, AREA_HA, areat_total, prop_area) %>%
  collect() %>% arrange(desc(DPTOMPIO)) 
```

```{r}
cons_area
```

Descubir los principales municipios que tiene mayor área en la totalidad de sus veredas:

```{r, warning=FALSE, message=FALSE}
cons_areasMpio <- df_spark %>% group_by(DPTOMPIO, NOM_DEP, NOMB_MPIO ) %>% 
              summarise(TOTAL_AREA = sum(AREA_HA))
```

```{r, warning=FALSE, message=FALSE}
sdf_register(x = df_spark, name = "df_sql")
```

```{r, warning=FALSE, message=FALSE}
cons_areasMpio2 <- sdf_sql(sc,
             "SELECT DPTOMPIO, NOM_DEP, NOMB_MPIO, sum(AREA_HA) as TOTAL_AREA
              FROM df_sql 
              GROUP BY DPTOMPIO, NOM_DEP, NOMB_MPIO")
cons_areasMpio2
```
